【裁判字號】    98,交抗,1014
【裁判日期】    980331
【裁判案由】    違反道路交通管理處罰條例
【裁判全文】
臺灣高等法院交通事件裁定            98年度交抗字第1014號
抗  告  人
即受處分人  甲○○
上列抗告人因違反道路交通管理處罰條例案件，不服臺灣板橋地
方法院，中華民國98年2 月24日所為裁定（97年度交聲字第792
號），提起抗告，本院裁定如下：
    主  文
抗告駁回。
    理  由
一、本件原裁定以：
  (一)異議意旨略以：異議人於民國（下同）97年2 月12日22時許
    ，為警舉發酒後駕車，異議人不服，於97年3 月4 日向原處
    分機關提出申訴，板橋監理站於97年3 月10日以北監板四字
    第097200 1315 號函發文予板橋分局「得於15日內回覆本站
    ，以做為裁罰憑據」，如一般民眾因違規被舉發，得於收到
    罰單後15日內提出申訴，或繳完罰款20日內提出申訴，一旦
    日期已過就已定案，不得再申訴，基於公平、對等，舉發單
    位若未於主管機關板橋監理站所規定時間內提出說明，即視
    同承認申訴人所申訴之內容；板橋分局所附經濟部標準檢驗
    局檢定合格證書，雖以一年為有效期間，然使用次數達1000
    次即自行作廢，若以每日200 次計算，自96年10月24日至舉
    發日97年2 月12日，遠遠超過1000次以上，板橋分局未做說
    明，爰依法聲明異議云云。
  (二)按汽車駕駛人有飲用酒類或其他類似物後其吐氣所含酒精濃
    度超過每公升0.25毫克或血液中酒精濃度超過百分之0.05以
    上之情形者，不得駕車；又汽車駕駛人，駕駛汽車經測試檢
    定有酒精濃度超過規定標準之情形者，處新臺幣（下同）1
    萬5 千元以上6 萬元以下罰鍰，並當場移置保管該汽車及吊
    扣其駕駛執照1 年；因而肇事致人受傷者，並吊扣其駕駛執
    照2年 ；致人重傷或死亡者，吊銷其駕駛執照，並不得再考
    領，道路交通安全規則第114 條第2 款、道路交通管理處罰
    條例第35條第1 項第1 款分別定有明文。又按汽車駕駛人，
    有第35條第1 項規定之情形者，應接受道路交通安全講習，
    亦為道路交通管理處罰條例第24條第1 項第2 款所明定。
  (三)經查：
  1.本件異議人即受處分人甲○○於97年2 月12日22時許，駕駛
    車牌號碼QRQ-811 號輕型機車，行經臺北縣板橋市浮洲橋時
    ，為警攔查並實施呼氣酒精濃度測試後，其呼氣所含酒精濃
    度為每公升0.45毫克，超過每公升0.25毫克之標準值，經警
    以異議人酒後駕車酒精濃度超過規定標準之違規事實，經臺
    北縣政府警察局板橋交通分隊員警當場製單舉發，異議人於
    97年2 月14日到案，原處分機關於97年2 月14日以板監裁字
    第裁41-C00000000號違反道路交通管理事件裁決書，依道路
    交通管理處罰條例第35條第1 項第1 款之規定，裁處異議人
    甲○○罰鍰新臺幣3 萬元，並吊扣駕駛執照12個月，施以道
    安講習，異議人於同日收受該裁決書，於97年3 月4 日提出
    申訴表示不服等情，有上開裁決書、送達證書影本、臺北縣
    政府警察局舉發違反道路交通管理事件通知單影本、酒精測
    定紀錄表等在卷可稽。
  2.查異議人甲○○於97年3 月4 日提出申訴後，原處分機關交
    通部公路總局臺北區監理所板橋監理站於97年3 月10日以北
    監板四字第0972001315號函請原舉發單位臺北縣政府警察局
    板橋分局就異議人甲○○所述情節及違規當時情形查處逕覆
    異議人，有該函文影本一件在卷可按。然該函文內容並無要
    求板橋分局「得於15日內回覆本站，以做為裁罰憑據」，而
    是將該函副本抄送異議人甲○○，告知「台端之申訴案已函
    請原舉發單位查證中，查處後若違規屬實，請於收受該舉發
    單位臺北縣政府警察局板橋分局函覆後15日內，依函覆內容
    自動向本站辦理，以免逾期加重處罰」。異議人甲○○誤解
    原處分機關該函文意旨，謂原處分機關是要求板橋分局「得
    於15日內回覆本站，以做為裁罰憑據」，進而謂舉發單位若
    未於原處分機關所規定時間內提出說明，即視同承認其所申
    訴之內容云云，殊不足取。
  3.又依卷附臺北縣政府警察局板橋交通分隊員警於97年2 月12
    日22時許對異議人甲○○施以呼氣酒精濃度測試之酒精測定
    紀錄表，紀錄表上載明執勤員警當時使用之呼氣酒精測試器
    器號為050277，而該呼氣酒精測試器甫於96年10月23日經經
    濟部標準檢驗局檢定合格，有效期限為1 年，但檢定合格有
    效期間內達1000次者，亦視同屆滿檢定合格有效期間，此有
    經濟部標準檢驗局檢定合格證書影本乙份附卷可稽。又酒精
    測定紀錄表上亦載明「0263」，即係該測試器自96年10月23
    日檢定合格後之第263 次測試，從而，異議人甲○○於97年
    2 月12日22時許接受呼氣酒精濃度測試時，執勤員警使用之
    呼氣酒精測試器，業經檢定合格且仍在有效期間內，至為明
    確。異議人甲○○憑空謂：若以每日200 次計算，自96 年
    10月23日至舉發日97年2 月12日，遠遠超過1000次以上云云
    ，毫無所據。是異議人甲○○上揭所辯要不足採，其於前揭
    時、地酒後駕車酒精濃度超過規定標準之違規事實，洵堪認
    定，是原處分機關據以援引上開規定，依違反道路交通管理
    事件統一裁罰基準表裁處異議人即受處分人甲○○罰鍰新臺
    幣3 萬元，並吊扣駕駛執照12個月，施以道安講習，於法並
    無違誤，本件異議為無理由，應予駁回。
二、經核原裁定上開認事用法，洵無違誤。抗告人即受處分人甲
    ○○抗告意旨略以：案發當日，因口腔潰瘍，不時以漱口水
    含在水中做為治療，經酒測攔檢，酒測值高達0.45毫克。經
    抗告人查得，警方所使用之酒測器對於市售之漱口水，也測
    出超值的酒精反應，此平常之生活習慣，會成為酒後駕車案
    件，實有違正常生活習慣經驗法則、論理法則。此事證，在
    警方職務上也已知悉，酒測器的問題，不能由民眾承擔云云
    。惟查：抗告人即受處分人甲○○確實有於97年2 月12日22
    時許，駕駛車牌號碼QRQ-811 號輕型機車，行經臺北縣板橋
    市浮洲橋時，為警攔查並實施呼氣酒精濃度測試後，其呼氣
    所含酒精濃度為每公升0.45毫克，超過每公升0.25毫克之標
    準值之違規事實，原裁定已詳述認定抗告人違規之理由及事
    證，並說明原處分於法有據，已如前述，抗告意旨辯稱係因
    漱口水之有酒精反應云云，然查抗告人於97年3 月4 日所提
    出之申訴書上稱「為何只喝1 杯啤酒，酒測值竟高達0.45毫
    克」等語，此有該申訴書影本附卷可稽（見原審卷第13頁）
    ，與抗告狀所稱係含漱口水所致，前後不一，縱抗告人確實
    在本次酒測前含有漱口水，其亦未能提出相關之證據資料供
    本院調查，是抗告人前開所辯，顯不足採。其抗告為無理由
    ，應予駁回。
據上論結，應依道路交通案件處理辦法第26條，刑事訴訟法第41
2條，裁定如主文。
中    華    民    國    98    年    3     月    31    日
            刑事第十四庭  審判長法  官  陳志洋
                                法  官  謝靜恒
                                法  官  謝靜慧
以上正本證明與原本無異。
不得再抗告。
                                書記官  陳泰寧
中    華    民    國    98    年    4     月    6     日


司法院資訊處製作；財團法人民間司法改革基金會備份。
